臺灣臺中地方法院民事判決　九十二年簡上字第四○五號
　　上　訴　人　乙○○
　　被上訴人　　甲○○
右當事人間請求損害賠償事件，上訴人對於中華民國九十二年七月二十三日本院臺中
簡易庭九十二年度中簡字第一五六三號第一審判決提起上訴，本院於九十三年二月十
九日辯論終結，判決如下：
    主      文
上訴駁回。
第二審訴訟費用由上訴人負擔。
    事      實
甲、上訴人方面：
  一、聲明：原判決不利於上訴人部分廢棄。廢棄部分，被上訴人應再給付上訴人新
      台幣（下同）壹拾肆萬肆仟伍佰壹拾元，及自民國（下同）九十二年五月二十
      四日起至清償日止，按年息百分之五計算之利息。
  二、陳述：除與原審判決書記載相同者茲予引用外，補稱：上訴人確因本件車禍受
      傷，製作筆錄時有跟警員告稱不舒服，但警員說他們只看外傷，所以車禍筆錄
      記載無人受傷。上訴人受傷後考慮如果到醫院可能要手術，為避免麻煩所以請
      醫師朋友帶到國術館治療。
  三、證據：除援用原審之證據方法外，另補提「病患陪伴服務員職前訓練結業證書
      」、「高雄病陪中心工作證」影本各一件為證。
乙、被上訴人方面：
  一、聲明：駁回上訴。
  二、陳述：上訴人既具有職業看護的專業，如果確實因車禍受傷，應至醫院檢查，
      但上訴人直接到國術館整復，顯然不合常情。上訴人如果提出醫院證明因車禍
      受傷，被上訴人才願意賠償。
    理      由
壹、上訴人主張：
    被上訴人於九十二年二月三日十六時十分許，駕駛車牌號碼ＯＦ─二四四二號自
    小客車，沿高速公路由南往北方向行駛，行經二七二公里四百公尺處，未保持安
    全距離，自後撞擊前方由上訴人駕駛之車牌號碼ＹＷ─二三０六號自小客車，致
    使上訴人車復推撞前方由訴外人黃志价所駕駛之自小客車，造成上訴人所有自小
    客車之前保桿、引擎蓋、水箱、左葉子板、後保桿及後面板等處嚴重毀損，經上
    訴人送修，共支出貳萬伍仟伍佰壹拾元；另上訴人因本件車禍，頭、頸、胸及背
    部皆受有傷害，自九十二年二月五日起至三月二日止進行脊椎、頸部等處整復，
    每日整復費用柒佰元，共二十六日計支出醫療費壹萬捌仟貳佰元；又上訴人係擔
    任職業看護，每月收入貳萬肆仟元，平均日薪捌佰元，前開二十六日醫療休養期
    間無法工作，受有薪資損害貳萬零捌佰元；而本件車禍造成上訴人身體受傷，整
    復期間無法工作，因被上訴人之過失，而需奔波台中、高雄間，併請求精神慰藉
    金壹拾萬元。
貳、被上訴人抗辯：
    上訴人未因本件車禍受傷，則其請求醫療費用、工作損失、精神慰藉金均無依據
    。且本件車禍之發生，係因上訴人先行撞擊前車後，被上訴人方由後追撞，故上
    訴人小客車車頭毀損部分，係上訴人自己之過失造成，非被上訴人行為所致，故
    應將車前部分之修理費扣除，又如上訴人有換新零件部分，應予以折舊等語。
、本院判斷：
一、上訴人主張其駕駛之自小客車，於前揭時、地，因被上訴人駕車未保持安全距離
    ，過失撞及；上訴人因此支出修復費用貳萬伍仟伍佰壹拾元等事實，已據上訴人
    提出車損估價單及台灣省嘉雲區車輛行車事故鑑定委員會鑑定意見書等影本各一
    份為證，故上訴人請求車損修復費用，已無不合。
  (一)被上訴人雖抗辯上訴人換新零件部分，應予折舊。然而，此部分抗辯已經原審判
    決認為不可採取，上訴人支出之修復費用應不予折舊，被上訴人對此亦未上訴或
    附帶上訴予以爭執，則此部分之爭執，自不在本院再予論述之範圍。
  (二)依前述台灣省嘉雲區車輛行車事故鑑定委員會鑑定意見書及原審卷內所附的道路
    交通事故調查報表、現場圖、調查筆錄及現場照片等證據顯示，可知本件車禍為
    二階段肇事，第一階段係上訴人駕車未保持安全距離，自後追撞前行黃志价所駕
    駛的自小客車，第二階段始為被上訴人駕車未保持安全距離，再由後追撞前方上
    訴人駕駛的自小客車。換言之，上訴人駕駛的自小客車，車頭部分所受的損害，
    係因二次撞擊的結果，其中一次係上訴人自己的過失所致。因此，上訴人就其車
    輛前、後損害的修復費用，均請求被上訴人全額賠償顯然不合理。依民法第二百
    十七條第一項「損害之發生或擴大被害人與有過失者，法院得減輕賠償金額或免
    除之」規定，並參酌上訴人車頭部分的修復費用為壹萬仟柒佰伍拾元，本院認
    為應酌減被上訴人之賠償金額伍仟伍佰壹拾元，則上訴人所得請求的車損賠償金
    額為貳萬元。
二、上訴人另主張其因本件車禍，頭、頸、胸及背部均受傷，共計診療、休養二十六
    日，為此請求被上訴人賠償醫療費用壹萬捌仟貳佰元、薪資損害貳萬零捌佰元及
    精神慰藉金壹拾萬元，而被上訴人已否認上訴人因本件車禍受傷的事實，因此應
    由上訴人對於其因本件車禍以致頭、頸、胸及背部受傷的事實，提出證據加以證
    明，若無法提出相當證據，或證明程度不足的話，就要受到敗訴判決的結果。經
    查：
    (一)上訴人雖然在原審提出「整復證明書」一張，證明其自九十二年二月五日起至
      三月二日止，至「鴻益國術館」施行「脊椎整復」的事實。但該證據尚不足證
      明上訴人因本件車禍受有何種傷害的事實。
    (二)前述道路交通事故調查報表及調查筆錄，均記載本件車禍無人受傷。雖台灣省
      嘉雲區車輛行車事故鑑定委員會鑑定意見書雖載有「計一人受傷」等語，但顯
      然與道路交通事故調查報表及調查筆錄之記載不符，不足採取。
    (三)上訴人於原審陳述事發時其在高雄榮民總醫院擔任看護，警員製作調查筆錄時
      上訴人已對警員告知有「頭暈、耳鳴」等不適症狀。且上訴人於本院審理時又
      陳述「如果到醫院可能要手術」等語，因此依照常情，上訴人車禍後至少應至
      醫院進行相當的檢查（如照Ｘ光或電腦斷層掃描等），確定是否因車禍二次撞
      擊時，身體內部受有震盪，再評估採取適當的醫療方式。但是上訴人卻捨一般
      人所循的正常醫療途徑，反而尋求民俗療法，除有違常情外，僅以前述「整復
      證明書」為證據，欲證明：(1)上訴人因本件車禍受有頭、頸、胸及背部傷害；
      (2)因傷害而需治療、休養二十六日等事實，均顯屬不足。
    故上訴人無法證明其因本件車禍受傷的事實，則此部分的請求，自無理由。
三、綜上所述，上訴人依據侵權行為之法律關係，請求被上訴人給付貳萬元，應予准
    許，逾此金額之請求，為無理由。原審駁回上訴人其餘壹拾肆萬肆仟伍佰壹拾元
    的請求，並就上訴人勝訴部分，分別酌定相當擔保金額，一併宣告假執行及免為
    假執行，並無不合。上訴意旨指摘原判決不當，求予廢棄原判決不利於上訴人部
    分，改判被上訴人應再給付上訴人壹拾肆萬肆仟伍佰壹拾元及自九十二年五月二
    十四日起至清償日止，按年息百分之五計算之利息，為無理由，應駁回上訴。
四、本件判決基礎已經明確，雙方其餘攻擊、防禦或證據方法，均與判決結果不生影
    響，不再一一論述。另上訴人聲請訊問證人黃國孝、巴靖雄（即處理車禍之內政
    部警政署國道高速公路警察局第四隊警員）、黃志价（即另一位車禍車主）欲證
    明上訴人車禍時確有受傷之情。然而，上訴人車禍時未受有「外觀上」足以判斷
    的傷害，已如前述，因此上訴人聲請訊問前述三位證人欲證實其受有身體內部的
    傷害，顯無證明的可能，自無傳訊必要，附此敘明。
五、結論：本件上訴為無理由，依民事訴訟法第四百三十六條之一第三項、第四百四
    十九條第一項、第七十八條，判決如主文。
中　　　華　　　民　　　國　　九十三　　年　　　三　　　月　　　四　　　日
　　　　　　　　　　　　　　　　　臺灣臺中地方法院民事第一庭
~B審判長法官　張惠立
~B法　　　官　鍾啟煒
~B法　　　官　王邁揚
正本係照原本作成
不得上訴
中　　　華　　　民　　　國　　九十三　　年　　　三　　　月　　　四　　　日
~B法院書記官
